【裁判字號】    97,訴,2988
【裁判日期】    980206
【裁判案由】    強盜等
【裁判全文】
臺灣彰化地方法院刑事判決              97年度訴字第2988號
公  訴  人  臺灣彰化地方法院檢察署檢察官
被      告  庚○○
                    （現另案於臺灣彰化監獄彰化分監執行）
選任辯護人  蔡奉典律師
被      告  乙○○
                    押)
選任辯護人  盧志科律師
上列被告等因強盜等案件，經檢察官提起公訴（97年度偵字第77
14號、第7932號、第8086號、第8190號、第8582號、第8736號、
第9031號、第9033號）及就同一事實移送併辦（97年度偵字第92
87號、第9288號、第9642號），本院判決如下：
    主  文
庚○○共同犯如附表一所示之罪，各處如附表一主文欄所示之刑
；又搶奪，因防護贓物，而當場施以強暴，處有期徒刑伍年貳月
。應執行有期徒刑拾年，扣案之小刀壹支、口罩壹個均沒收。
乙○○共同犯如附表一所示之罪，各處如附表一主文欄所示之刑
。應執行有期徒刑拾年，扣案之小刀壹支、口罩壹個均沒收。
    事  實
一、乙○○前因施用毒品案件，經臺灣南投地方法院（以下稱：
    南投地院）以94年度訴字第12號判決判處有期徒刑1年2月確
    定；又因常業竊盜案件，經臺灣高等法院臺中分院（以下稱
    ：臺中高分院）以94年度上訴字第782號判決判處有期徒刑3
    年2月確定。嗣上開施用毒品案件，經裁定減刑為有期徒刑7
    月確定，並與上開常業竊盜案件，合併定應執行有期徒刑3
    年7月確定。入監執行後，於民國97年6月25日縮短刑期假釋
    出監付保護管束，至97年7月8日保護管束期滿未經撤銷，以
    執行完畢論。詎庚○○、乙○○因缺錢花用，竟分別共同基
    於意圖為自己不法所有之搶奪、強盜、竊盜或攜帶兇器強盜
    之犯意聯絡，自97年7月12日晚間9時10分許起（起訴書誤載
    為自97年7月6日下午5時40分許起）至97年8月9日上午8時許
    止，先後在南投縣、彰化縣、臺中市等地，共同為如附表一
    所示之行為，其等就搶奪、強盜或攜帶兇器強盜之所得財物
    ，並均予以朋分花用。
二、庚○○於97年8月2日晚間7時30分許，騎乘車號不詳之機車
    載運廢鐵，前往癸○○（起訴書誤載為『鐘』新合）所經營
    位於臺中縣石岡鄉萬安村明德173號游泳池後方之資源回收
    場變賣。見癸○○從伊皮包內取出新台幣（下同）100元，
    給付其變賣之費用後，隨手將該只皮包放置於伊面前桌上，
    竟萌生意圖為自己不法所有之搶奪犯意，乘癸○○不及防備
    之際，公然出手奪取該只內有現金9萬餘元、國民身分證及
    汽車駕照等物之皮包得手。癸○○見狀，為取回該只皮包，
    旋即當場出手抓住該只皮包，二人因拉扯該只皮包而雙雙倒
    地，詎庚○○為防護贓物，乃與癸○○發生扭打，並拿取其
    所有之安全帽（未經扣案）敲擊癸○○之頭部1下，而當場
    對癸○○施以強暴行為，致癸○○因此受有右臉瘀血、雙肘
    及雙膝擦傷等傷害，嗣庚○○因體力不支，始鬆手放棄該只
    皮包，騎乘上開機車逃逸。
三、【查獲經過】嗣庚○○、乙○○因就如附表一編號3所示強
    盜所得之MOTOROLA廠牌手機，委託江松育（由檢察官另案偵
    辦）變賣，江松育再偕同蔡文昌（由檢察官另案偵辦）攜往
    南投縣草屯鎮○○街之「宇眾通信行」，以蔡文昌名義變賣
    予不知情之黃蕙宇，而經警循線查知，警方乃持臺灣彰化地
    方法院檢察署檢察官簽發之拘票，於97年8月18日下午4時30
    分，至庚○○位於南投縣草屯鎮○○里○○路188號之居所
    拘提到案，庚○○於到案後，在有偵查犯罪職權之公務員發
    覺其如附表一編號1、4、5、6所示之犯罪前，主動向彰化縣
    警察局彰化分局員警自首而接受裁判，並供明乙○○為附表
    一所示犯罪之共犯。且因庚○○於為事實二犯行後，將其菸
    盒遺落在癸○○所經營之資源回收場內，經警採取指紋送驗
    後查獲。另乙○○則由警方於97年9月18日晚間8時許，持臺
    灣彰化地方法院檢察署檢察官簽發之拘票，在其位於南投縣
    草屯鎮○○路603號之居所拘提到案。
四、案經彰化縣警察局彰化分局及南投縣政府警察局草屯分局報
    告臺灣彰化地方法院檢察署檢察官偵查起訴及就同一事實移
    送併辦。
    理  由
一、證據能力方面：
  (一)按被告以外之人於審判外之言詞或書面陳述，除法律有規定
    者外，不得作為證據。刑事訴訟法第159條第1項定有明文。
    本件被告乙○○及其辯護人對於同案被告庚○○於97年8月
    19日警詢中所述，關於對被害人己○○、丙○○部分之犯案
    情節，不同意有證據能力。因此部分係屬被告乙○○以外之
    人之審判外言詞陳述，依上開規定，不得作為證據。
  (二)又按被告以外之人於審判外之陳述，雖不符同法第159條之1
    至第159條之4規定（得為證據之情形），但經當事人於審判
    程序同意作為證據，法院審酌該言詞陳述或書面陳述作成時
    之情況，認為適當者，亦得為證據。當事人、代理人或辯護
    人於法院調查證據時，知有第159條第1項不得為證據之情形
    ，而未於言詞辯論終結前聲明異議者，視為有前項之同意，
    刑事訴訟法第159條之5定有明文。立法意旨乃在於傳聞證據
    未經當事人之反對詰問予以核實，原則上先予排除。惟若當
    事人已放棄反對詰問權，於審判程序中表明同意該等傳聞證
    據可作為證據；或於言詞辯論終結前未聲明異議，基於尊重
    當事人對傳聞證據之處分權，及證據資料愈豐富，愈有助於
    真實發見之理念，且強化言詞辯論主義，使訴訟程序得以順
    暢進行，上開傳聞證據亦均具有證據能力。本判決下列所引
    用被告庚○○、乙○○以外之人於審判外之言詞及書面陳述
    ，被告庚○○、乙○○及其等之辯護人，以及公訴人於本院
    審理中，均同意作為證據；且本院審酌該等陳述作成時之情
    況，並無不適當之情形，復與本案待證事實具有關聯性，故
    均得作為證據。
二、訊據被告庚○○對於附表一編號2、4、6及上開事實二所示
    犯行，均坦承不諱；另固坦承有於附表一編號1、3、5所示
    時、地，乘坐同案被告乙○○騎乘之機車，搶奪被害人之財
    物。惟辯稱：在與被害人戊○○拉扯皮包之際，其並未以腳
    踢落被害人戊○○，被害人戊○○係因重心不穩自己跌落水
    溝（以上為附表一編號1部分）；在搶奪被害人丙○○之皮
    包時，其一開始並沒有說有刀，係因拉不下皮包，才對被害
    人丙○○說要拿刀割斷伊之皮包背帶（以上為附表一編號3
    部分）；於搶奪被害人甲○○時，僅其1人持刀，同案被告
    乙○○並未攜帶刀械，且其扯斷被害人甲○○之項鍊後，該
    項鍊係掉在現場，其並未取走，另搶到之皮包，其內之現金
    僅1、2千元，未如被害人甲○○所稱之有5千餘元（以上為
    附表一編號5部分）云云置辯。被告乙○○坦承有騎乘機車
    搭載同案被告庚○○，共犯如附表一所示之6件犯行，惟辯
    稱：其在同案被告庚○○與被害人戊○○拉扯皮包之際，並
    未叫同案被告庚○○推、踢被害人戊○○（以上為附表一編
    號1部分）；另對於附表一編號3、5所示犯行，其均不知同
    案被告庚○○有攜帶上開小刀，且其於附表一編號5之該次
    犯行，亦未另外攜帶刀械云云置辯。
三、經查：
  (一)上開如附表編號2、4、6所示之犯行，業據證人即被害人壬○○、辛○○、丁○○於警詢指述綦詳，且同案被告庚○○
    、乙○○就此等部分之警、偵訊供述，亦互核相符，並有車
    籍查詢基本資料、現場蒐證照片、金飾買入登記簿等在卷可
    參【均詳如附表二證據出處所示】。是被告庚○○、乙○○
    就此等部分犯行之自白與事實相符，可以採信。另被告庚○○所為上開事實二之犯行，業據證人即被害人癸○○於警、
    偵訊及本院審理時證述甚明【見97年度偵字第7932號卷《以
    下稱：偵卷(二)》第11、12、41頁、本院卷第150、151頁】，
    並有現場蒐證照片4張【見偵卷(二)第16、17頁】、東勢鎮農
    會附設農民醫院一般診斷書1份【見偵卷(二)第44頁】、臺中
    縣警察局東勢分局現場勘察報告及內政部警政署刑事警察局
    （指紋）鑑驗書各1份【見中縣東警偵字第0970023098號卷
    《以下稱：警卷》第20至37頁】在卷可憑，是被告庚○○就
    此部分之自白，亦與事實相符，足堪採信。按此，被告庚○○、乙○○共同犯附表一編號2、4、6所示之竊盜、搶奪等
    犯行，以及被告庚○○另犯上開事實二所示之搶奪因防護贓
    物而當場施強暴之準強盜罪，均可認定。
  (二)被告庚○○、乙○○就附表一編號1所示之犯行，雖各以上
    開情詞置辯。惟查，被告庚○○、乙○○二人如何對被害人
    戊○○行搶及對伊施以強暴等情，業據證人即被害人戊○○
    於本院審理時結證稱：「（問：97年7月12日晚上9點10分，
    於草屯鎮○○路271之2號發生的事情是否記得？）記得。我
    當時騎機車發現有人尾隨在後，沒多久對方就來行搶，對方
    在我左後方，兩車都還在行駛中，接近跟我併行，對方有用
    國語說小姐，之後就動手行搶，我的包包是放在我機車車頭
    的置物箱，對方車上有二個人，是後座的人動手行搶，當時
    很暗，我認為應該是後座的人行搶。對方搶我包包時，我第
    一個反應想要搶回來，我用左手拉住我的包包，還在行駛中
    ，對方也是硬搶。我在行駛中他搶我的包包，我用手拉住包
    包，當時我的車速很慢，我用左手拉住包包，車子已經停下
    來了，對方知道我拉住包包，我用雙手拉住包包，對方騎車
    迴轉，有把我拉扯失去重心，但沒有倒地，對方有停下來繼
    續跟我拉扯，我右手邊有水溝，前座的人叫跟我拉扯的人把
    我推下去，前座的人說把他踢下去，用台語說的，跟我拉扯
    的人就用手推、用腳踢我，我就跌落水溝，我這時才鬆手放
    開包包。」、「他們手碰到包包要拉的時候，我就伸手去抓
    ，不是包包已經拿走，我才去搶回來。裡面有皮夾、手機、
    1千多元現金、身分證件、駕照、健保卡、提款卡。」、「
    （問：機車前座的人有叫後座的人把你推入水溝？）我很確
    定有的。且確定後座的人有用腳踢我。」等語【見本院卷第
    152至154頁】。亦即被告二人原本係欲搶奪證人戊○○之皮
    包，但因證人戊○○緊抓不放，致未能得逞，被告二人遂變
    更為強盜犯意，改以推、踢落證人戊○○之強暴方法，使證
    人戊○○鬆手而強取該只皮包。證人戊○○與被告二人均素
    不相識，並無冤仇，應無構陷被告二人之必要，且證人戊○○對該事發經過之描述，甚為具體，亦屬平實，難認有誇大
    之處，是證人戊○○之上開證言，應可採信。按此，被告乙○○辯稱未叫同案被告庚○○推、踢證人戊○○云云；被告
    庚○○辯稱其未推、踢證人戊○○，係證人戊○○自己重心
    不穩跌落水溝云云，以及被告庚○○之辯護人，亦以此為由
    為被告庚○○辯護等節，均核無可採。從而，被告二人共同
    為附表一編號1所示之強盜犯行，堪以認定。
  (三)被告庚○○、乙○○就附表一編號3所示之犯行，雖各以上
    開情詞置辯。惟查：
  1.被告庚○○、乙○○二人如何攜帶刀械對被害人己○○、丙○○施以脅迫至使不能抗拒，而強取財物等情，業據證人即
    被害人己○○於本院審理時結證稱：「（問：對方如何攔下
    你們？）他們在我們行進間，騎到我們前面，橫插在我們車
    前，坐在後座的人說他們是警察，後座的人有下車，說是警
    察臨檢，後座的人穿著深色上衣，有戴安全帽，臉部有無遮
    蔽我不記得，前座的人沒有下車，也是戴著安全帽。他們橫
    插在我們機車前面約一、二步的距離，當時那邊沒有路燈，
    只有貓眼，我的車燈當時還開著，對方的車燈也是開著。對
    方說警察臨檢後，後座的人就拿出刀來，要去拔我機車鑰匙
    ，我不記得刀子的樣子了。後座的人拿出刀的時候，他有說
    我有刀，當時他的位置在我機車左後方，之後他靠過來拔我
    的鑰匙。當時機車上前座的人看得到後座的人手上持刀。後
    座的人說他有刀，前座的人可以聽的到，因為他講的很大聲
    ，兩台機車光線很充足，距離很近，前座的人可以看到後座
    的人手上有拿刀。後座的人用何手拿刀，我不記得了，我只
    記得他刀子有對著我們。後座的人要拔我的機車鑰匙，但沒
    有拔下來，因為我有阻止，後座的人就把丙○○從機車上拉
    下來，直接扯丙○○的斜背包把她拉下來，後座的人就用刀
    子把背包的肩帶割斷，我們沒有試圖要阻止，後座的人就把
    包包拿走，直接坐上機車後座，由前座的人騎走。」、「（
    問；為何要把包包直接給對方？）因為對方有二個男子，我
    們是一男一女，且對方有刀子。」、「（問：對方拿出刀子
    時，你們的反應？）我心理想說就讓他搶，我們平安就好。
    對方有拿出刀子，且那邊又很偏僻，我們沒有辦法反抗。」
    等語【見本院卷第143頁背面、144頁、144頁背面】。亦即
    證人己○○受迫於被告二人均為男子，且又持刀，致無法反
    抗，乃任由被告庚○○持刀割斷被害人丙○○之背包背帶，
    而強行取走該皮包。另當時雖屬夜間，但依被告乙○○所在
    位置及現場光線，被告乙○○仍可聽見同案被告庚○○所說
    有刀，及看見同案被告庚○○持刀之情狀。另證人即被害人
    丙○○於本院審理時亦結證稱：「（問：97年7月13日晚上8
    點30分，有無行經芬園鄉○○路、大彰路？）有的。當時我
    跟己○○騎機車，行進間發現有機車跟在後面，機車上有二
    個人，跟我們很近，到岔路時，我們本來想要和他們走不同
    方向，結果他們追過來，騎到我們旁邊，對方好像有說臨檢
    ，當時我們是行進間還是已經停下來，我已經忘記了。對方
    有伸手把我們的機車熄火，是前座或後座的人我不知道。對
    方把我們熄火時，是在他的機車上還是站在地上，我也不記
    得。熄火之後，對方曾經講過他有刀，是在何情形下講的，
    我不記得。後座的人曾經有下車，前座的人還在機車上，停
    在我們附近，確實位置我忘記了。後座的人下車後，我有被
    拉扯下車，刀子何時拿出，我忘記了。我被拉扯下車，我有
    倒地，倒地後，對方還有拉我的包包，我沒有辦法反抗，因
    為當時我已經失去重心，我有曾經想要把包包拿下來給對方
    ，因為他拉我拉的很痛，但是我也沒有辦法拿下來，因為對
    方硬拉，對方是雙手拉或是單手拉我不記得，拉的時候，對
    方手上有刀，因為他後來直接把背帶割斷。」、「（問：過
    程中，你們有無辦法反抗？）沒有，因為對方有刀。對方的
    機車是125的，如果我們要逃，也會被追上。」、「（問：
    過程中，有無想說東西就給對方？）有的，擔心我們的生命
    會遭到危害。」等語【見本院卷第147頁】。亦即被告庚○○以強暴方法將證人丙○○從機車上強拉下車，致證人丙○○倒地，進而強拉證人丙○○身上斜背之皮包，惟因係斜背
    無法取下，乃持刀脅迫證人己○○、丙○○，均至使不能抗
    拒，而任由被告二人強行割斷背帶取走皮包。證人己○○、
    丙○○與被告二人並無嫌隙，應無誣陷被告二人之必要；再
    者，證人己○○、丙○○就上開遭強盜財物之過程，經本院
    隔別詰問，所證述之情節互核相符，亦均具體、平實，難認
    有誇大之處，故證人己○○、丙○○之上開證言，應均可採
    信。
  2.被告庚○○雖辯稱其一開始並未說有刀，係因無法取下被害
    人丙○○身上斜背之皮包，才說要以刀割斷該皮包之背帶云
    云，除與證人己○○、丙○○上開所證述之情節不同，而難
    以採信外，即使如其所辯，仍不影響被告庚○○此部分犯行
    之成立。至於被告庚○○之辯護人為被告辯護稱：被害人丙○○被搶之時，並未看見被告庚○○持刀，是被害人丙○○
    自忖被告二人為年輕男子，無力抵抗而放棄抵抗，並未使被
    害人證人己○○、丙○○達到無法抗拒之程度，故被告庚○○所為尚未構成強盜罪一節。然查，如上所述，被害人己○○、丙○○之未予抵抗，係因被害人丙○○已遭被告庚○○
    以強暴方法，從機車上強拉下車倒地，復有被告庚○○之持
    刀脅迫，加之被害人己○○、丙○○僅一男一女，於夜間處
    在該僻遠路段，面對體型均屬壯碩之被告二位成年男子之行
    搶，其實力甚為懸殊，凡此情形，均在在足以壓制被害人己○○、丙○○之自由意志，而至使不能抗拒，何況，被害人
    己○○、丙○○亦證述伊等無法反抗無訛在卷。是自不因被
    害人己○○、丙○○未對被告二人之強取財物予以搏命反抗
    ，即資為有利被告二人之認定。故此，被告庚○○之辯護人
    此部分之辯護，尚無可採。
  3.又被告乙○○雖否認知悉同案被告庚○○攜帶上開小刀行搶
    云云，其辯護人亦為被告乙○○辯護稱：因同案被告庚○○
    均係將該小刀藏放於褲袋內，被告乙○○僅係基於普通強盜
    之認識，與同案被告庚○○共犯強盜罪，就攜帶兇器部分與
    同案被告庚○○並無犯意之聯絡云云。另證人即同案被告庚○○於本院審理時固亦證稱：被告乙○○不知其有攜帶刀子
    ，在下手向被害人丙○○行搶時，亦僅以一般音量對被害人
    說有刀子，行搶後亦未對被告乙○○說有攜帶刀子云云【見
    本院卷第158頁】。然查，證人庚○○於本院亦證稱：「（
    問：本件你使用的小刀是否你的？）是的。因為要行搶，所
    以要帶刀子出去。」、「（問：何人提議行搶？）是我。我
    說回來賺不到錢，又施用毒品，所以要乙○○跟我一起去行
    搶。乙○○負責載我，我負責下手。」、「（問：97年7月
    13日有偷了機車？）有的，偷機車是為了要行搶。我騎機車
    載乙○○到那裡，該機車鑰匙插著，乙○○去發動車子，他
    騎那部機車跟我一起離開。我們騎這台車去行搶丙○○、己○○。」等語【見本院卷第158頁】，顯見被告二人為遂行
    搶奪、強盜行為，乃先竊取犯案之代步機車，並事先刻意準
    備扣案之小刀，以備行搶之用，而非證人庚○○至犯案現場
    始臨時起意取出使用一情，可徵甚明。足認被告二人對於本
    件犯罪，係事先有過謀議計畫。再者參之被告乙○○於本院
    97 年9月19日之羈押庭訊問時，亦自承：「（問：你們偷來
    的機車上是否有有放置一把小刀？）那是庚○○的。」、「
    （問：何時知道庚○○有攜帶小刀？）他去找我的時候有拿
    在手上。」、「（問：在尾隨被害情侶時，庚○○把小刀放
    在哪裡？）我不知道他有沒有拿刀出來。」等語【見本院97
    年度聲羈字第396號卷第4頁】。足見被告乙○○對於其與被
    告庚○○在對被害人己○○、丙○○下手行搶之時，攜帶有
    扣案之小刀一情，係知之甚明。而如上所述，被告二人對於
    強盜被害人己○○、丙○○之犯行，既先經謀議計畫，再經
    竊取機車作為犯案之代步工具，復在該竊來之代步機車上放
    置扣案之小刀，之後再共乘外出犯案。凡此各節，可見被告
    乙○○對於本件攜帶兇器為強盜之犯行，就該攜帶兇器部分
    ，與同案被告庚○○亦有犯意之聯絡一節，足資認定。是證
    人庚○○上開證稱被告乙○○不知其有攜帶小刀云云，洵屬
    迴護被告乙○○之詞，不足採信。被告乙○○及其辯護人就
    此部分之辯解，亦無可採。
  4.此外，被告二人所為附表一編號3所示之犯行，另有監視器
    畫面翻拍照片2張【見97年度偵字第7714號卷《以下稱：偵
    卷(一)》第63頁】、受被告庚○○所託變賣如附表一編號3所
    示手機之證人江松育之警詢供述【見偵卷(一)第10至15頁】、
    證人即通信行之店家黃蕙宇之警詢供述【見偵卷(一)第36至39
    頁】及中古手機買賣切結書1份【見偵卷(一)第57頁】在卷可
    參。
  5.按「刑法第321條第1項第3款之攜帶兇器竊盜罪，係以行為
    人攜帶兇器竊盜為其加重條件，此所謂兇器，其種類並無限
    制，凡客觀上足以對人之生命、身體、安全構成威脅，具有
    危險性之兇器均屬之，且祇須行竊時攜帶此種具有危險性之
    兇器為已足，並不以攜帶之初有行兇之意圖為必要」最高法
    院有79年台上字第5253號判例意旨足資參照。查被告二人持
    以供本件強盜行為所用之扣案小刀1支，從被害人己○○因
    不慎遭其割傷，即受有左手多處撕裂傷、左手第2、3指撕裂
    傷合併4條屈指肌腱斷裂等傷害，有財團法人彰化基督教醫
    院之診斷證明書1份在卷可稽【見97年度偵字第7714號卷《
    以下稱：偵卷(一)》第56頁】，另並足以割斷被害人丙○○所
    背皮包之背帶，已如上述，足認該支小刀質地堅硬、刀鋒銳
    利，足以對人之生命、身體安全構成威脅，在客觀上顯然具
    有危險性，確屬兇器無疑。
  6.綜上，被告二人共同犯附表一編號3所示之攜帶兇器強盜罪
    一情，亦可認定。
  (四)被告庚○○、乙○○就附表一編號5所示之犯行，雖各以上
    開情詞置辯。惟查
  1.關於證人即被害人甲○○如何遭被告二人持刀脅迫至不能抗
    拒，而強取財物一情，業據證人甲○○於本院審理時結證稱
    ：「（問：97年7月24日凌晨，於中興新村發生的事情是否
    記得？）當時我騎機車，從我的左側騎到我的前面，把我攔
    下，讓我沒辦法繼續往前行。對方當時也是騎機車，有二個
    人，都是男的。一開始，他們二個人都有下車，我還在機車
    上，他們的機車在一、二公尺處，一個人走到我的前面，一
    個人站在機車那裡，他們的機車沒有熄火，靠近我的那個人
    就拿著刀子抵住我的衣領處，有碰到我的衣服，我衣服上面
    的亮片有被用下來，他說如果我好好配合的話，就不會傷害
    我。當時我在機車上，那個人站在我左手邊，另外壹個在機
    車處看我們，他看得到靠近我的人手上拿刀，在機車上的那
    個人手上也有拿刀，我有看到，像是西瓜刀的型，長度連柄
    約36公分，他有在揮動刀子，靠近我的人是拿一把短刀抵住
    我的衣領。我沒有反抗，他就把我的項鍊拉扯下來，把我的
    背包用他手上的刀割下來，他們拿了就騎車走了。我有催油
    門，騎車跟在後面，因為驚嚇到不知如何反應，我到現在還
    很害怕。」、「（問：如何確定機車上人手上拿的是刀？）
    我有看到刀柄。刀鋒處有用東西包起來，但看得出來是刀子
    。他的用意是要嚇我。」、「（問：對方拿刀出來，你的反
    應？）我當時很害怕，我怕對方會傷害我。我沒有想過要反
    抗，我當時已經驚嚇過度了。」、「（問：提示扣案刀子，
    抵住你衣領是否扣案的刀子？）是的。這刀子很鋒利。」、
    「（問：項鍊有無被搶走？）有被搶走，我有看到項鍊在歹
    徒手上。」等語【見本院卷第155、156頁】。亦即證人甲○○遭被告二人行搶時，被告庚○○係持扣案之小刀抵住證人
    甲○○之衣領，另被告乙○○則在證人甲○○之前方一、二
    公尺處，揮示另把刀械，被告二人即以此脅迫方法至使證人
    甲○○不能抗拒，而強取伊之財物，被搶走之財物包括項鍊
    在內。又證人甲○○遭被告二人強盜之財物，有金項鍊（重
    約4錢，價值1萬元）、皮包（內有現金5500元、提款卡、3
    瓶香水、身分證、機車駕照、行照）等物，已據證人甲○○
    於警詢供述甚詳【見97年度偵字第8582號卷《以下稱：偵卷
    (五)》第9頁】。證人甲○○與被告二人並不相識，亦無過節
    ，衡情當無栽誣被告二人之動機，且證人甲○○對伊遭搶一
    事，於本院審理時，仍表示甚為害怕，足見證人甲○○對該
    被害之經過、情節，迄今印象深刻。是證人甲○○之上開證
    言，應可採信。此外，並有犯罪現場之蒐證照片6張在卷可
    參【見偵卷(五)第17至19頁】。按此，被告庚○○辯稱強盜之
    財物，僅1、2千元，且項鍊係掉在現場並未取走云云；被告
    乙○○辯稱其不知同案被告庚○○有攜帶扣案之小刀，其亦
    未另行攜帶刀械，以及被告乙○○之辯護人為被告辯護稱：
    被告乙○○就攜帶刀械部分與同案被告庚○○無犯意之聯絡
    云云等節，均核無可採。
  2.按強盜罪之態樣包含強暴與脅迫，所謂強暴，係直接或間接
    對於人之身體施以暴力，以壓制被害人之抗拒之狀態而言；
    脅迫則係指行為人以威嚇之方法，使被害人心理上產生恐懼
    ，以達到至使不能抗拒之程度（最高法院94年度台上字第70
    41號判決意旨參照）；次按強盜罪之強暴、脅迫，以所施用
    威嚇之程度，客觀上足以壓抑被害人之意思，至使不能抗拒
    ，或使被害人身體上、精神上處於不能抗拒之狀態為已足（
    最高法院73年度台上字第2304號、87年度台上字第3705號判
    決意旨參照）。查，被告二人為體型壯碩之成年男子，於深
    夜之路上，先以騎乘之機車攔住被害人甲○○之去路，再由
    被告庚○○持刀抵住被害人甲○○之衣領，被告乙○○則在
    被害人甲○○之前方不遠處揮示另把刀械，被告庚○○再出
    手強取被害人甲○○之項鍊、皮包等物。被害人甲○○之雖
    未反抗，但衡之該客觀情狀，已足以使被害人甲○○感受自
    身生命、身體、安全可能遭受之危險，被害人甲○○於本院
    審理時亦證述「當時很害怕」等語甚明【見本院卷第155頁
    背面】。是被告二人顯係以脅迫之方式，使被害人甲○○內
    心恐懼而達到無法抵抗之程度，以遂行其等強取錢財之目的
    至明。
  3.又被告二人攜帶犯此部分犯行之扣案小刀，係屬兇器，已如
    前述，至於另支未經扣案狀似西瓜刀之刀械，依證人甲○○
    之上開描述，依社會一般通念，應足以對人之生命、身體安
    全構成威脅，在客觀上顯然具有危險性，是應屬兇器，亦可
    認定。
  4.綜上，被告二人共同犯附表一編號5所示之攜帶兇器強盜罪
    一情，亦可認定。
四、論罪科刑部分：
  (一)核被告庚○○、乙○○就附表一編號1所示犯行，係分別犯
    刑法第328條第1項之普通強盜既遂罪；就附表一編號2所示
    犯行，係分別犯刑法第320條第1項之竊盜既遂罪；就附表一
    編號3、5所示犯行，均係分別犯刑法第330條第1項之攜帶兇
    器強盜罪既遂；就附表一編號4、6所示犯行，均係分別犯刑
    法第325條第1項之普通搶奪既遂罪。被告庚○○就上開事實
    二所示犯行，係另犯刑法第329條之準強盜罪。又犯強盜罪
    ，於實施強暴行為之過程中，如別無傷害之故意，僅因拉扯
    致被害人受有傷害，乃施強暴之當然結果，不另論傷害罪（
    最高法院91年度台上字第1441號判決意旨參照）。被告庚○○在防護被害人癸○○取回贓物之際，與被害人癸○○發生
    扭打，並以其安全帽敲擊被害人癸○○之頭部，而施以強暴
    ，致被害人癸○○受有如上所述之傷害，此應屬施強暴之當
    然結果，不另論以傷害罪，併此敘明。
  (二)至於公訴人(1)就被告二人所為附表一編號1所示犯行，認被
    告二人係均犯搶奪罪，因防護贓物而對被害人戊○○施強暴
    之準強盜罪、(2)就被告庚○○所犯上開事實二所示犯行，認
    係犯刑法第325條第3項、第1項搶奪未遂罪，因防護贓物、
    脫免逮捕而當場施以強暴，應依刑法第329條規定以強盜未
    遂罪論等節。惟查：(1)如上所述，被告庚○○下手行搶被害
    人戊○○之皮包，然因被害人戊○○緊抓不放，以致未能搶
    奪得逞，被告二人乃變更搶奪之犯意為強盜犯意，終於至使
    被害人戊○○不能抗拒，而強取財物得手，於此之前，被告
    二人與被害人戊○○爭奪皮包之行為，仍屬搶奪行為，搶奪
    既未得逞，即無防護贓物可言。是公訴人認被告二人此部分
    所為係準強盜罪一節，尚有未洽。(2)又從證人即被害人癸○○於本院審理時結證稱：「他（指被告庚○○）已經把包包
    搶走，包包已經離開我的手了，我要把包包搶回來，當時他
    就在我前面，中間隔小桌子，我轉身要把包包拿回來，我有
    抓到包包，他不肯放手，我們兩個拉扯間，他倒地但還是不
    放手，我就被他拉倒在地，我們就開始扭打。」等語【見本
    院卷第150頁】，可見被告庚○○已搶奪被害人癸○○之上
    開皮包得手，已屬既遂，並非如公訴人所指之未遂；再者，
    被害人癸○○之與被告庚○○發生扭打，係為取回伊之皮包
    ，而非意在逮捕被告庚○○，亦即被害人癸○○並無逮捕被
    告庚○○之意思，故此，被告庚○○之對被害人癸○○施以
    強暴行為，應係為防護贓物而來。尚與脫免逮捕無涉。是公
    訴人此部分認被告庚○○所為係犯準強盜未遂，並涉有脫免
    逮捕云云，亦有未洽。因上開二部分，其基本社會事實同一
    ，本院自得併與審理，並另就附表一編號1所示犯行部分，
    予以變更法條。又公訴人就被告庚○○所犯上開事實二所示
    之犯行，以該署97年度偵字第9642號移送併辦；以及就被告
    乙○○所犯附表一編號5、6所示犯行，以該署97年度偵字第
    9287號、第9288號移送併辦等部分，因屬同一事實，本院得
    以審理，附此敘明。
  (三)被告二人就附表一編號1至6所示犯行，均有犯意聯絡及行為
    分擔，皆為共同正犯。又被告庚○○就所犯附表一編號1至6
    及上開事實二所示犯行，以及被告乙○○就所犯附表一編號
    1 至6所示犯行間，均犯意各別，行為互殊，均應予以分論
    併罰。
  (四)被告庚○○在有偵查犯罪職權之公務員發覺其附表一編號1
    、4 、5、6所示犯罪前，主動向員警自首並接受裁判一情，
    已據證人即承辦員警張焜庭到院證述甚明【見本院卷第157
    頁】。按此，對被告庚○○此等部分所為犯行，均依刑法第
    62條前段規定，各減輕其刑。至於被告庚○○之辯護人為被
    告庚○○辯護稱：被告庚○○就上開事實二部分，亦有自首
    減輕其刑之適用一節。惟查，被告庚○○於為上開事實二之
    犯行後，警方隨即據報於當晚至被害人癸○○上開處所進行
    採證，並採得可疑指紋1枚，經送內政部警政署刑事警察局
    鑑定，於97年8月11日，即鑑定出該枚可疑指紋與被告庚○○之右拇指指紋相符，有該局97年8月11日刑紋字第0970117
    936 號鑑驗書1份在卷可憑【見警卷第35頁】，亦即於此時
    ，有偵查犯罪職權之公務員及機關，已知被告庚○○涉犯此
    案。而被告係於97年8月18日下午4時30分許，始經拘提到案
    ，有彰化縣警察局彰化分局之刑事案件報告書在卷可參【見
    偵卷(一)第1頁】，顯然在此部分犯罪被發覺之後，故其所為
    供認，僅屬自白，並非自首，自無自首減輕其刑之適用。是
    被告庚○○之辯護人此部分辯護，核無可採。
  (五)被告乙○○前因施用毒品案件，經南投地院以94年度訴字第
    12 號判決判處有期徒刑1年2月確定；又因常業竊盜案件，
    經臺中高分院以94年度上訴字第782號判決判處有期徒刑3年
    2月確定。嗣上開施用毒品案件，經裁定減刑為有期徒刑7月
    確定，並與上開常業竊盜案件，合併定應執行有期徒刑3年7
    月確定。入監執行後，於97年6月25日縮短刑期假釋出監付
    保護管束，至97年7月8日保護管束期滿未經撤銷，以執行完
    畢論一節，有臺灣高等法院被告前案紀錄表1份在卷可稽。
    被告乙○○於上開徒刑執行完畢後，5年以內故意再犯本件
    有期徒刑以上之罪，均為累犯，各應依刑法第47條第1項規
    定加重其刑。
  (六)爰審酌被告庚○○前有施用毒品、搶奪、竊盜及妨害自由等
    犯罪前科；被告乙○○除上述之累犯前科外，另有偽造文書
    、違反肅清煙毒條例及竊盜等犯罪前科，有臺灣高等法院被
    告前案紀錄表2份在卷可參，被告二人素行均屬不佳；其等
    二人年輕力盛，貪圖不勞而獲，不思正常工作，竟反起意強
    盜、搶奪及竊取他人財物，犯罪手段已嚴重危害社會治安及
    個人財產安全，惡性重大，惟念及其等身染重病，另坦承部
    分犯行；以及被告庚○○自首附表一編號1、4、5、6所示犯
    罪，就該等部分減輕其刑；復考量其等之智識程度、犯罪之
    動機、目的、手段等一切情狀，分別量處如主文第一項及附
    表一主文欄所示之刑；並各定如主文第一、二項所示之應執
    行刑。至於公訴人於起訴書雖對被告庚○○、乙○○分別求
    處應執行有期徒刑16年、14年一節，惟本院經審酌上情，認
    公訴人所求處之刑度尚屬過重，爰不予採納。
  (七)扣案之小刀1支，為被告庚○○所有，供被告二人共同犯附
    表一編號3、5所示犯罪所用之物；另扣案之口罩1個，為被
    告庚○○所有，供被告二人共同犯附表一編號1、3所示犯罪
    所用之物；業據被告庚○○供明在卷，應依刑法第38條第1
    項第2款之規定，在各該犯罪部分宣告沒收。至於扣案之黑
    色T恤1件，雖係被告庚○○所有，且於其為附表一所示犯罪
    及上開事實二犯罪所穿戴，惟被告庚○○係依正常穿著衣服
    之方式穿戴，並非以此遮掩面容，已據被告庚○○供明在卷
    ，尚難認係供上開各該犯罪所用之物，故此，本院認無沒收
    之必要。另被告二人於犯附表一編號5所示犯罪，由被告乙○○持以揮示之該把狀似西瓜刀之刀械，以及被告庚○○用
    以敲擊被害人癸○○頭部之該頂安全帽，因均未經扣案，且
    非違禁物，又不能證明尚未滅失而仍然存在，為免日後執行
    困難，爰均不予宣告沒收，附此敘明。
據上論斷，應依刑事訴訟法第299條第1項前段、第300條，刑法
第28條、第320條第1項、第325條第1項、第328條第1項、第329
條、第330條第1項、第47條第1項、第62條前段、第38條第1項第
2款、第51條第5款，刑法施行法第1條之1第1項、第2項前段，判
決如主文。
本案經檢察官謝雨青到庭執行職務。
中    華    民    國    98    年    2     月    6     日
            刑事第八庭    審判長法  官  簡婉倫
                                法  官  楊舒嵐
                                法  官  陳銘壎
以上正本證明與原本無異。
如不服本判決應於收受送達後10日內向本院提出上訴書狀，並應
敘述具體理由；其未敘述上訴理由者，應於上訴期間屆滿後20日
內向本院補提理由書 (均須按他造當事人之人數附繕本)「切勿
逕送上級法院」。
告訴人或被害人對於判決如有不服具備理由請求檢察官上訴者，
其上訴期間之計算係以檢察官收受判決正本之日期為準。
中    華    民    國    98    年    2     月    6     日
                                書記官  楊筱惠
附錄本案論罪科刑法條全文：
中華民國刑法第320條第1項
意圖為自己或第三人不法之所有，而竊取他人之動產者，為竊盜
罪，處5年以下有期徒刑、拘役或5百元以下罰金。
中華民國刑法第325條第1項
意圖為自己或第三人不法之所有，而搶奪他人之動產者，處6月
以上5年以下有期徒刑。
中華民國刑法第328條第1項
意圖為自己或第三人不法之所有，以強暴、脅迫、藥劑、催眠術
或他法，至使不能抗拒，而取他人之物或使其交付者，為強盜罪
，處5年以上有期徒刑。
中華民國刑法第329條
竊盜或搶奪，因防護贓物、脫免逮捕或湮滅罪證，而當場施以強
暴脅迫者，以強盜論。
中華民國刑法第330條第1項
犯強盜罪而有第321條第1項各款情形之一者，處7年以上有期徒
刑。
附表一：
┌──┬────┬─────┬───────────────┬──────────┐
│編號│ 時  間 │  地  點  │       犯  罪  事  實         │     主      文     │
├──┼────┼─────┼───────────────┼──────────┤
│1（ │97年7月 │南投縣草屯│庚○○、乙○○共同意圖為自己不│庚○○共同意圖為自己│
│即起│12日晚上│鎮○○路27│之所有，互為搶奪之犯意聯絡，由│不法之所有，以強暴至│
│訴書│9時10 分│1之2號附近│乙○○騎乘車牌號碼IMW-545號機 │使不能抗拒，而取他人│
│附表│許      │          │車搭載庚○○，並由庚○○配戴口│之物，處有期徒刑貳年│
│編號│        │          │罩以掩飾相貌，二人於南投縣草屯│玖月，扣案之口罩壹個│
│3） │        │          │鎮○○路某處，見戊○○獨自騎乘│沒收。              │
│    │        │          │機車，乃尾隨在後，至前揭時、地│乙○○共同意圖為自己│
│    │        │          │，乙○○即加速自戊○○之左側與│不法之所有，以強暴至│
│    │        │          │之併行，再由庚○○出手奪取洪佩│使不能抗拒，而取他人│
│    │        │          │珊放置在伊機車前方置物籃內之皮│之物，累犯，處有期徒│
│    │        │          │包（內有現金新台幣（下同）1100│刑伍年陸月，扣案之口│
│    │        │          │元、證件及廠牌NOKIA2505號手機1│罩壹個沒收。        │
│    │        │          │支及眼鏡1副），在尚未搶奪得手 │                    │
│    │        │          │之際，戊○○見狀，迅及伸出左手│                    │
│    │        │          │抓住該只皮包，因戊○○緊抓不放│                    │
│    │        │          │，乙○○乃變更上開搶奪犯意為強│                    │
│    │        │          │盜犯意，出聲要庚○○對戊○○施│                    │
│    │        │          │以推、踢等強暴手段，以強取該只│                    │
│    │        │          │皮包，庚○○乃與乙○○互為該強│                    │
│    │        │          │盜犯意之聯絡，旋施以手推、腳踢│                    │
│    │        │          │等強暴方法，至使戊○○跌落路旁│                    │
│    │        │          │水溝不能抗拒，而強取上開皮包，│                    │
│    │        │          │得手後，其等二人即共乘上開機車│                    │
│    │        │          │逃逸。                        │                    │
├──┼────┼─────┼───────────────┼──────────┤
│ 2（│97年7月 │南投縣草屯│庚○○、乙○○為取得供犯案騎乘│庚○○共同竊盜，處有│
│即起│13日下午│鎮烏溪橋附│之機車，乃共同基於意圖為自己不│期徒刑肆月。        │
│訴書│4時許   │近        │所有之竊盜犯意聯絡，由庚○○騎│乙○○共同竊盜，累犯│
│附表│        │          │乘車號不詳之機車搭載乙○○外出│，處有期徒刑伍月。  │
│編號│        │          │尋找目標，於前揭時、地，見廖大│                    │
│1） │        │          │川所有車牌號碼LGF—302號機車之│                    │
│    │        │          │鑰匙插在電門未取下，乙○○即下│                    │
│    │        │          │車，以該機車鑰匙發動引擎而竊取│                    │
│    │        │          │該機車得手，二人即分乘機車逃逸│                    │
│    │        │          │。                            │                    │
├──┼────┼─────┼───────────────┼──────────┤
│ 3（│97年7月 │彰化縣芬園│庚○○、乙○○於竊取上開車牌號│庚○○共同意圖為自己│
│即起│13日晚上│鄉○○路與│碼LGF—302號之機車得手後，乃另│不法之所有，攜帶兇器│
│訴書│8時30分 │大彰路某路│行起意，共同意圖為自己不之所有│，以強暴、脅迫至使不│
│附表│許      │段        │，互為攜帶兇器強盜之犯意聯絡，│能抗拒，而取他人之物│
│編號│        │          │攜帶客觀上足供兇器使用之小刀1 │，處有期徒刑柒年貳月│
│2） │        │          │支，並由庚○○配戴口罩以掩飾相│，扣案之小刀壹支、口│
│    │        │          │貌，共同騎乘上開機車四處遊蕩，│罩壹個均沒收。      │
│    │        │          │伺機尋找作案之目標，於前揭時、│乙○○共同意圖為自己│
│    │        │          │地，見己○○騎乘機車搭載丙○○│不法之所有，攜帶兇器│
│    │        │          │行蹤落單，乙○○即加速自後與洪│，以強暴、脅迫至使不│
│    │        │          │帷庭騎乘之機車併行，旋由庚○○│能抗拒，而取他人之物│
│    │        │          │出聲臨檢等語，乙○○並將騎乘之│，累犯，處有期徒刑柒│
│    │        │          │機車斜插在己○○機車之前方，擋│年貳月，扣案之小刀壹│
│    │        │          │住己○○、丙○○之去路，庚○○│支、口罩壹個均沒收。│
│    │        │          │隨即迅速下車，出手將己○○之機│                    │
│    │        │          │車熄火，繼之對丙○○之身體施以│                    │
│    │        │          │強拉之強暴方法，將丙○○從洪帷│                    │
│    │        │          │庭之機車上強拉下車，致使丙○○│                    │
│    │        │          │倒地，再強拉丙○○斜背身上之皮│                    │
│    │        │          │包（內有數位相機、門號00000000│                    │
│    │        │          │52號、MOTOROLA廠牌型號W210行動│                    │
│    │        │          │電話1支、現金約15000元、身分證│                    │
│    │        │          │、健保卡、機車鑰匙等物品），因│                    │
│    │        │          │丙○○斜背未能取下，復取出上開│                    │
│    │        │          │小刀，揚言其持有刀械之脅迫方法│                    │
│    │        │          │，至使己○○、丙○○不能抗拒。│                    │
│    │        │          │己○○見狀，於欲取下丙○○身上│                    │
│    │        │          │之皮包交付庚○○之際，不慎遭張│                    │
│    │        │          │國智之小刀割傷，受有左手多處撕│                    │
│    │        │          │裂傷、左手第2、3指撕裂傷合併4 │                    │
│    │        │          │條屈指肌腱斷裂等傷害（傷害部分│                    │
│    │        │          │未據己○○告訴，檢察官未起訴）│                    │
│    │        │          │，而任由庚○○以該把小刀割斷皮│                    │
│    │        │          │包之背帶，取走上開皮包得逞，得│                    │
│    │        │          │手後，旋即共同騎乘上開機車逃逸│                    │
│    │        │          │。                            │                    │
├──┼────┼─────┼───────────────┼──────────┤
│ 4（│97年7月 │南投縣南投│庚○○、乙○○共同意圖為自己不│庚○○共同意圖為自己│
│即起│16日（起│市○○路13│法之所有，互為搶奪之犯意聯絡，│不法之所有，而搶奪他│
│訴書│訴書附表│號旁走道  │由乙○○騎乘車號不詳之機車搭載│人之動產，處有期徒刑│
│附表│誤載為97│          │庚○○，於前揭時、地，見辛○○│陸月。              │
│編號│年7月6日│          │獨自行走，乃推由庚○○下車，乘│乙○○共同意圖為自己│
│5） │）下午5 │          │辛○○不及防備之際，徒手搶奪郭│不法之所有，而搶奪他│
│    │時40分許│          │美惠所有、配戴於脖子上之黃金項│人之動產，累犯，處有│
│    │        │          │鍊1條（價值約10000元），得手後│期徒刑壹年。        │
│    │        │          │，庚○○旋即坐上上開機車，由李│                    │
│    │        │          │仁智搭載逃逸。                │                    │
├──┼────┼─────┼───────────────┼──────────┤
│ 5（│97年7月 │南投縣南投│庚○○、乙○○另行起意，共同意│庚○○共同意圖為自己│
│即起│24日凌晨│市中興新村│圖為自己不之所有，互為攜帶兇器│不法之所有，攜帶兇器│
│訴書│1時20分 │中正路200 │強盜之犯意聯絡，攜帶客觀上足供│，以脅迫至使不能抗拒│
│附表│許      │號對面    │兇器使用之小刀1支及狀似西瓜刀 │，而取他人之物，處有│
│編號│        │          │之刀械1支（此刀未據扣案），由 │期徒刑年柒月，扣案│
│6） │        │          │乙○○騎乘不詳車號之機車搭載張│之小刀壹支沒收。    │
│    │        │          │國智，於前揭時、地，見甲○○騎│乙○○共同意圖為自己│
│    │        │          │乘機車行蹤落單，即將其等騎乘之│不法之所有，攜帶兇器│
│    │        │          │機車擋在伊之前方一、二公尺處，│，以脅迫至使不能抗拒│
│    │        │          │強行攔下甲○○，再由庚○○下車│，而取他人之物，累犯│
│    │        │          │持上開小刀抵住甲○○之衣領，並│，處有期徒刑柒年貳月│
│    │        │          │由乙○○在其機車停車處，揮示該│，扣案之小刀壹支沒收│
│    │        │          │狀似西瓜刀之刀械，以脅迫甲○○│。                  │
│    │        │          │，至使甲○○不能抗拒，而任由張│                    │
│    │        │          │國智強取伊脖子上之項鍊l條，及 │                    │
│    │        │          │以該小刀割斷伊皮包之背帶，強取│                    │
│    │        │          │該皮包（內有現金數千元、提款卡│                    │
│    │        │          │、身分證、機車駕照及行照等物）│                    │
│    │        │          │得逞，得手後，其等二人即共乘上│                    │
│    │        │          │開機車逃逸。                  │                    │
├──┼────┼─────┼───────────────┼──────────┤
│ 6（│97年8月9│臺中市東區│庚○○、乙○○另行起意，共同意│庚○○共同意圖為自己│
│即起│日上午8 │練武路117 │圖為自己不之所有，互為搶奪之犯│不法之所有，而搶奪他│
│訴書│時許    │巷內      │意聯絡，由乙○○騎乘不詳車號之│人之動產，處有期徒刑│
│附表│        │          │機車搭載庚○○，於前揭時、地，│陸月。              │
│編號│        │          │見丁○○獨自行走，乃乘丁○○不│乙○○共同意圖為自己│
│4） │        │          │及防備之際，由庚○○出手搶奪姚│不法之所有，而搶奪他│
│    │        │          │春筠所有，配戴於脖子上之金項鍊│人之動產，累犯，處有│
│    │        │          │1條（價值約7000元），得手後， │期徒刑壹年。        │
│    │        │          │其等二人旋即騎乘上開機車逃逸。│                    │
└──┴────┴─────┴───────────────┴──────────┘
附表二：證據出處
  ┌──┬─────────┬──────────────┐
  │編號│  所 證 犯 行     │    證 據 名 稱             │
  ├──┼─────────┼──────────────┤
  │ 1  │附表編號2部分     │證人壬○○警詢筆錄（見97年│
  │    │                  │  度偵字第7714號卷《以下稱：│
  │    │                  │  偵卷(一)》第131、132頁）    │
  │    │                  │車籍查詢基本資料（見97年度│
  │    │                  │  偵字第8736號卷《以下稱：偵│
  │    │                  │  卷(六)》第71頁）            │
  │    │                  │同案被告庚○○之警詢筆錄（│
  │    │                  │  見偵卷(一)第7頁）           │
  │    │                  │同案被告乙○○之警、偵訊  │
  │    │                  │  筆錄（見偵卷(六)第9、121頁）│
  ├──┼─────────┼──────────────┤
  │ 2  │附表編號4部分     │證人辛○○警詢筆錄（見97年│
  │    │                  │  度偵字第8190號卷《以下稱：│
  │    │                  │  偵卷(四)》第7、8頁）        │
  │    │                  │現場蒐證照片4張（見偵卷(四) │
  │    │                  │  第9、10頁）               │
  │    │                  │同案被告庚○○之警、偵訊筆│
  │    │                  │  錄（見偵卷(一)第149、201頁）│
  │    │                  │同案被告乙○○之警、偵訊筆│
  │    │                  │  錄（見偵卷(六)第122頁、97年 │
  │    │                  │  度偵字第9031號卷《以下稱：│
  │    │                  │  偵卷(七)》第5、6頁）        │
  ├──┼─────────┼──────────────┤
  │ 3  │附表編號6部分     │證人丁○○警詢筆錄（見97年│
  │    │                  │  度偵字第8086號卷《以下稱：│
  │    │                  │  偵卷(三)》第6、7頁）        │
  │    │                  │現場蒐證照片2張（見偵卷(三) │
  │    │                  │  第9頁）                   │
  │    │                  │金飾買入登記簿1份（見偵卷 │
  │    │                  │  (三)第10、11頁）            │
  │    │                  │同案被告庚○○之警、偵訊筆│
  │    │                  │  錄（見偵卷(三)第4頁、偵卷(一) │
  │    │                  │  第200、201頁）            │
  │    │                  │同案被告乙○○之警、偵訊筆│
  │    │                  │  錄（見97年度偵字第9288號卷│
  │    │                  │  以下稱：偵卷(十)》第5頁、偵 │
  │    │                  │  卷(六)第121頁）             │
  └──┴─────────┴──────────────┘


司法院資訊處製作；財團法人民間司法改革基金會備份。
